【裁判字號】    95,訴,380
【裁判日期】    950926
【裁判案由】    違反槍砲彈藥刀械管制條例
【裁判全文】
臺灣苗栗地方法院刑事判決               95年度訴字第380號
公  訴  人  臺灣苗栗地方法院檢察署檢察官
被      告  乙○○
                      號
                    現在臺灣臺中監獄苗栗分監執行中
指定辯護人  本院公設辯護人甲○○
上列被告因違反槍砲彈藥刀械管制條例案件，經檢察官提起公訴
（95年度偵字第2503號），本院判決如下：
    主    文
乙○○未經許可，持有可發射子彈具有殺傷力之改造手槍，累犯
，處有期徒刑年陸月，併科罰金新臺幣拾萬元，罰金如易服勞
役，以新臺幣壹仟元折算壹日。扣案如附表一所示之物均沒收。
    犯罪事實
一、乙○○前因違反毒品危害防制條例及竊盜案件，先後經法院
    判處有期徒刑1 年、11月確定，嗣定執行刑為有期徒刑1 年
    10月，又犯施用第二級毒品罪，經法院判處有期徒刑10月確
    定，入監接續受前開徒刑之執行後，於民國93年8 月10日縮
    短刑期假釋出監，迄94年3 月10日假釋期滿，未經撤銷假釋
    而執行完畢。詎不知悔改，於95年3 月25日上午某時，在苗
    栗縣通霄鎮某處，向真實姓名不詳、綽號「阿草」之成年友
    人取得具有殺傷力之仿貝瑞塔牌BERETTA 廠92FS型半自動改
    造手槍1 把、仿SM牌FN廠1910型半自動改造手槍1 把，槍砲
    主要組成零件土造金屬槍管2 支、槍身（均欠缺扳機）2 個
    、彈匣2 個、滑套2 個（其中土造金屬槍管1 支、槍身1 個
    、彈匣1 個及滑套1 個已換裝至1 把仿COLT廠1908 CALIBER
    25型半自動手槍製造之改造手槍上，惟該把改造手槍經鑑驗
    不具殺傷力），以及具直徑約6.89mm金屬彈頭、具有殺傷力
    之土造子彈7 顆（其中2 顆業於送鑑驗時試射擊發，實餘5
    顆），而未經許可持有之。嗣於同年3 月26日20時10分許，
    警方在臺中縣大甲鎮○○路78號前逮捕另案遭通緝之乙○○
    時，在該址2 樓扣得其持有之上開槍枝、零件及子彈，始查
    悉上情。
二、案經臺中縣警察局大甲分局報告臺灣臺中地方法院檢察署呈
    請臺灣高等法院臺中分院檢察署檢察長令轉臺灣苗栗地方法
    院檢察署檢察官偵查起訴。
    理    由
一、認定犯罪事實所憑之證據及理由：
    (一)被告乙○○對前開犯罪事實均坦承不諱。
    (二)警方逮捕被告時，當場查獲被告持有之上開槍枝、零件及
      子彈之事實，並經證人趙燕鈴於警詢中證述明確，且有照
      片4 張附卷可佐。
    (三)上揭扣案之槍枝、零件及子彈，經送請內政部警政署刑事
      警察局鑑驗結果，認槍枝分別係由仿BERETTA 廠92FS型半
      自動手槍製造之槍枝換裝土造金屬槍管而成之改造手槍，
      及由仿FN廠1910型半自動手槍製造之槍枝換裝土造金屬槍
      管改造而成之改造手槍，均機械性能良好，可擊發適用子
      彈，具有殺傷力；零件包括1 把由仿COLT廠1908 CALIBER
      25型半自動手槍製造之槍枝換裝土造金屬槍管改造而成，
      欠缺扳機連動裝置，無法供擊發子彈使用，不具殺傷力之
      改造手槍（其槍枝零件分解近照顯示包含土造金屬槍管、
      槍身【欠缺扳機連動裝置】、彈匣、滑套、復進簧套、復
      進簧桿等零件），及仿COLT廠1908 CALIBER 25 型半自動
      手槍所製造槍枝之金屬槍身（欠缺扳機）、滑套（含槍機
      與撞針）、復進簧、復進簧桿、復進簧套、保險鈕、撞針
      卡、連動套環、套環返扣、槍身護木、彈匣與土造金屬槍
      管等物；子彈7 顆均係具直徑約6.89mm金屬彈頭之土造子
      彈，可擊發，具有殺傷力等情，有該局95年5 月30日刑鑑
      字第0950049569號槍彈鑑定書在卷可稽。
    (四)由上述各節參互佐證，被告首揭自白確與事實相符，本案
      事證明確，被告犯行足堪認定。
二、論罪科刑之理由：
    (一)被告行為後，刑法及刑法施行法業於94年2 月2 日修正公
      布，並於95年7 月1 日施行（下稱新刑法，修正前刑法下
      稱舊刑法）。參酌最高法院95年5 月23日刑事庭第8 次會
      議決議，新刑法第2 條第1 項之規定，係規範行為後法律
      變更所生新舊法律比較適用之準據法，於新刑法施行後，
      應適用新刑法第2 條第1 項之規定，為「從舊從輕」之比
      較，而比較時應就罪刑有關之共犯、未遂犯、想像競合犯
      、牽連犯、連續犯、結合犯，以及累犯加重、自首減輕暨
      其他法定加減原因（如身分加減）與加減比例等一切情形
      ，綜其全部罪刑之結果而為比較；從刑附屬於主刑，除法
      律有特別規定者外，依主刑所適用之法律。本案與被告罪
      刑有關之法律變更部分，經比較新、舊刑法之規定，以新
      刑法有利於被告（詳見附表二），依新刑法第2 條第1 項
      但書規定，自應一體適用被告行為後之新刑法。
    (二)查槍管、槍身、扳機、撞針、擊錘、轉輪、滑套、彈匣，
      業經內政部依法於86年11月24日以（86）台內警字第8670
      683 號公告為其他各式槍砲之主要組成零件。故被告所為
      ，係犯槍砲彈藥刀械管制條例第8 條第4 項之持有改造手
      槍罪、同條例第12條第4 項之持有子彈罪及同條例第13條
      第4 項之持有槍砲主要組成零件罪。
    (三)被告係1 次取得上開槍枝、零件及子彈而持有之，其以1
      行為觸犯前開3 罪名，為想像競合犯，應從一重之持有改
      造手槍罪處斷。
    (四)被告持有槍砲主要組成零件之犯行，雖未據起訴，惟與檢
      察官起訴之持有改造手槍、持有子彈罪既有想像競合犯之
      裁判上一罪關係，自為起訴效力所及，本院得併予審判。
    (五)被告有犯罪事實欄所載之罪刑執行情形，有臺灣高等法院
      被告前案紀錄表在卷可查，其受徒刑之執行完畢，5 年以
      內故意再犯前開有期徒刑以上之罪，為累犯，依法加重其
      刑。
    (六)審酌被告前有違反麻醉藥品管理條例、違反藥事法、違反
      毒品危害防制條例、竊盜等前科（參卷附臺灣高等法院被
      告前案紀錄表），前案甫執行完畢，竟仍不知警惕，未經
      許可，自友人處取得相當數量之改造手槍、零件及子彈，
      足以對社會秩序及他人之生命、財產安全造成危險，惟其
      未曾使用即為警查獲，並同意警方搜索扣得上開槍、彈，
      坦認持有犯行，態度尚佳，再參酌被告之智識程度、素行
      、生活狀況及公訴人求刑等一切情狀，量處如主文所示之
      刑，就罰金部分併依新刑法第42條第3 項諭知易服勞役之
      折算標準。
    (七)扣案如附表一所示之物，均屬違禁物，應依新刑法第38條
      第1 項第1 款宣告沒收。此外，扣案之具7.94mm金屬彈頭
      土造子彈2 顆，其中1 顆經實際試射無法擊發，另1 顆不
      具火藥及底火，非完整之子彈，均不具殺傷力；業於送鑑
      驗時試射擊發之另2 顆具有6.89mm金屬彈頭之土造子彈，
      亦不復具有子彈之外型與功能；除附表一、(三)、(四)所列以
      外之其他改造手槍零組件，則非槍砲彈藥刀械管制條例所
      定之槍砲主要組成零件，前述物品既不屬違禁物，爰不予
      宣告沒收，併此敘明。
三、適用之法律：
    (一)刑事訴訟法第299條第1項前段。
    (二)槍砲彈藥刀械管制條例第8 條第4 項、第12條第4 項、第
      13條第4 項。
    (三)新刑法第2 條第1 項但書、第11條前段、第55條、第47條
      第1 項、第42條第3 項、第38條第1 項第1 款。
本案經檢察官石東超到庭執行職務。
中    華    民    國    95    年    9     月    26    日
                  刑事第一庭    審判長法  官  劉興浪
                                      法  官  蔡志宏
                                      法  官  羅貞元
以上正本證明與原本無異。
如不服本判決，應於判決送達後10日內向本院提出上訴狀（應抄
附繕本）。
                                      書記官  劉秋雯
中    華    民    國    95    年    9     月    27    日
附錄本判決論罪科刑法條：
槍砲彈藥刀械管制條例第8 條第4 項：
未經許可，持有、寄藏或意圖販賣而陳列第1 項所列槍枝者，處
3 年以上10年以下有期徒刑，併科新臺幣700 萬元以下罰金。
槍砲彈藥刀械管制條例第12條第4 項：
未經許可，持有、寄藏或意圖販賣而陳列子彈者，處 5 年以下有
期徒刑，併科新台幣 300 萬元以下罰金。
槍砲彈藥刀械管制條例第13條第4項：
未經許可，持有、寄藏或意圖販賣而陳列第 1 項所列零件者，第
6 月以上5 年以下有期徒刑，併科新台幣300 萬元以下罰金。
附表一：
(一)仿貝瑞塔牌BERETTA 廠92FS型半自動改造手槍壹把（槍枝管制
  編號0000000000號）。
(二)仿SM牌FN廠1910型半自動改造手槍壹把（槍枝管制編號000000
  0000號）。
(三)仿COLT廠1908 CALIBER 25 型半自動改造手槍（槍枝管制編號
  0000000000號）之土造金屬槍管、槍身（欠缺扳機）、彈匣、
  滑套各壹個。
(四)仿COLT廠1908 CALIBER 25 型半自動改造手槍（無槍枝管制編
  號）之土造金屬槍管、槍身（欠缺扳機）、彈匣、滑套（含槍
  機與撞針）各壹個。
(五)子彈伍顆。
附表二：
┌───────┬──────────┬──────────┬───────┐
│比較項目      │舊刑法              │新刑法              │比較結果      │
├───────┼──────────┼──────────┼───────┤
│累犯          │受有期徒刑之執行完畢│受徒刑之執行完畢，或│被告之行為，依│
│              │，或受無期徒刑或有期│一部之執行而赦免後，│新、舊法均構成│
│              │徒刑一不知執行而赦免│5 年以內故意再犯有期│累犯，不生有利│
│              │後，5 年以內再犯有期│徒刑以上之罪者，為累│或不利於被告之│
│              │徒刑以上之罪者，為累│犯，加重本刑至2 分之│情形          │
│              │犯，加重本刑至2 分之│1 。（第47條第1項） │              │
│              │1 。（第47條）      │                    │              │
├───────┼──────────┼──────────┼───────┤
│罰金易服勞役之│易服勞役以新臺幣300 │易服勞役以新臺幣    │從新刑法較有利│
│折算標準      │元以上900 元以下折算│1,000 元、2,000 元或│於被告        │
│              │1 日。但勞役期限不得│3,000 元折算1 日，但│              │
│              │逾6 個月。（第42條第│勞役期限不得逾1 年。│              │
│              │2 項，併參照修正前罰│（第42條第3 項）    │              │
│              │金罰鍰提高標準條例第│                    │              │
│              │2 條、現行法規所定貨│                    │              │
│              │幣單位折算新臺幣條例│                    │              │
│              │第2 條）            │                    │              │
├───────┴──────────┴──────────┴───────┤
│綜合比較結果：                                                            │
│從新刑法較有利於被告，應依新刑法第2 條第1 項但書規定，一體適用新刑法。    │
└─────────────────────────────────────┘


司法院資訊處製作；財團法人民間司法改革基金會備份。
